【裁判字號】    91,中交簡上,512
【裁判日期】    920127
【裁判案由】    公共危險
【裁判全文】
臺灣臺中地方法院刑事判決                    九十一年度中交簡上字第五一二號
    上  訴  人  臺灣臺中地方法院檢察署檢察官
    被      告  乙○○  男  二.
右上訴人因過失傷害案件，不服本院臺中簡易庭九十一年度中交簡字第一九五○號中
華民國九十一年十月三十一日第一審簡易判決（聲請簡易判決處刑案號：臺灣臺中地
方法院檢察署九十一年度偵字第一七二二一號），提起上訴，本院管轄之第二審合議
庭判決如左：
    主  文
原判決關於過失傷害部分撤銷。
乙○○因過失傷害人，處拘役伍拾日，如易科罰金，以參佰元折算壹日；緩刑貳年。
    事  實
一、乙○○於民國九十一年八月二十九日凌晨四時四十分許，駕駛不知情之其兄丙○○所有車牌號碼：五Ｊ–二三○九號自用客貨兩用箱型車，沿臺中市○○路往錦
    新街方向行駛，行經臺中市○區○○路、五權路、三民路、北屯路及錦南街之交
    岔路口時，本應注意駕駛汽車行駛至交岔路口，行進、轉彎應遵守燈光號誌之指
    示，依當時天候晴朗，路面為柏油之省道，道路路面乾燥、無缺陷、無障礙物、
    視距亦良好，並無不能注意之情形，竟因其飲酒後注意力已不集中，致未遵守上
    開交岔路口燈光號誌之指示，在燈光號誌已轉換為紅燈之際，仍強行駛過該交岔
    路口，適有戊○○駕駛渠所有車牌號碼：七Ｑ–八○五七號自用小客車，搭載渠
    妻丁○○○，沿臺中市○區○○路往北屯路方向行駛，不及閃避，而與乙○○所
    駕駛上開自用小客車，發生碰撞，致丁○○○因而受有右側肱骨骨折之傷害。嗣
    經不知名之路人報案，乙○○於肇事後留待現場，在臺中市警察局第二分局承辦
    警員甲○○到場處理，尚未知是何人肇事之前，即向甲○○告稱係其肇事，而自
    首犯罪，接受審判。
二、案經丁○○○訴由臺中市警察局第二分局報請臺灣臺中地方法院檢察署檢察官偵
    查後，聲請簡易判決處刑。
    理  由
一、(1)、訊據被告乙○○對於：曾於右揭時地，駕駛上開自用客貨兩用箱型車，與案
    外人即告訴人丁○○○之夫戊○○所駕駛上開自用小客車，發生碰撞，致告訴人
    因其上開過失行為，而受有上開傷害之事實，坦承不諱，核與告訴人於警詢時之
    指述及證人戊○○於警詢、偵查之證述相符，並有診斷證明書、酒精測試報告、
    道路交通事故調查報告表、舉發違反道路交通管理事件通知單、肇事現場圖各一
    紙，車籍作業系統–查詢認可資料二紙，照片二十一幀在卷可稽，是被告之自白
    應與事實相符。(2)、按汽車行駛至交岔路口，其行進、轉彎應遵守燈光號誌之指
    示，道路交通安全規則第一百零二條第一項第一款定有明文。倘被告於右揭時地
    ，遵守上開交岔路口燈光號誌之指示暫時停車，即得避免上開車禍之發生，足見
    被告就上開車禍之發生，顯有過失。又告訴人係因被告上開過失行為導致發生車
    禍，因而受有上開傷害，堪認被告上開過失行為與告訴人所受上開傷害間，亦具
    有相當因果關係存在。是本件事證明確，被告犯行洵堪認定。
二、(1)、核被告所為，係犯刑法第二百八十四條第一項前段過失傷害罪。被告於肇事
    後留待現場，在有偵查職務之公務員知悉其犯罪前，即向到現場處理之臺中市警
    察局第二分局承辦警員甲○○，告稱係其肇事等情，業經證人甲○○於本院調查
    時，結述無訛，並有道路交通事故調查報告表一紙附卷可佐。是被告在有偵查職
    務之公務員知悉其犯罪前，即向到現場處理之警員，告稱係其肇事，核與刑法第
    六十二條前段所定之自首要件相符，應依法減輕其刑。(2)、爰審酌：被告正值青
    壯，高職畢業，事後已與告訴人達成民事和解，告訴人所受之傷害為右側脛骨骨
    折，暨犯罪後坦承犯行，態度良好等一切情狀，量處如主文所示之刑，並諭知易
    科罰金之折算標準。再者，被告前未曾受有期徒刑以上刑之宣告，有臺灣臺中地
    方法院檢察署刑案資料查註紀錄表、臺灣高等法院被告全國前案紀錄表各一紙在
    卷可按，被告犯罪後坦承犯行，深具悔意，復已與告訴人達成民事和解，有和解
    書一紙在卷可參，本院認其經此偵、審程序之教訓，當知所警惕，而信無再犯之
    虞，所宣告之刑以暫不執行為適當，併予宣告緩刑二年，以啟自新。(3)、上訴人
    徒以：被告事後未與告訴人和解，其犯罪後態度不佳，原審量刑顯屬過輕為由，
    提起本件上訴，經核固無理由，而應予駁回。然因原審既漏未審酌被告已符合自
    首之要件，依法應予減輕其刑，本有不當之處，從而，自應由本院將原判決予以
    撤銷，改判如主文所示之刑，並諭知易科罰金之折算標準，暨為緩刑之宣告，以
    符法制。
三、至被告所犯公共危險部分，因未據檢察官及被告提起上訴，而已告確定，附予敘
    明。
據上論斷，應依刑事訴訟法第四百五十五條之一第一項、第三項、第三百六十九條第
一項前段、第三百六十四條、第二百九十九條第一項前段，刑法第二百八十四條第一
項前段、第六十二條前段、第四十一條第一項前段、第七十四條第一款，罰金罰鍰提
高標準條例第一條前段、第二條，判決如主文。
中      華      民      國      九十二      年      一    月    二十七  日
                                  臺灣臺中地方法院刑事第六庭
          審判長法官  梁  堯  銘
                                            法官  巫  淑  芳
                                            法官  唐  敏  寶
右正本證明與原本無異。
本件不得上訴。
                                          書記官
中      華      民      國      九十二      年      一    月    二十七  日
附錄本案論罪科刑法條
刑法第二百八十四條第一項
因過失傷害人者，處六月以下有期徒刑、拘役或五百元以下罰金。致重傷者，處一年
以下有期徒刑、拘役或五百元下罰金。
（罰金部分業經提高十倍）


司法院資訊處製作；財團法人民間司法改革基金會備份。
